【裁判字號】    97,易,411
【裁判日期】    970829
【裁判案由】    毒品危害防制條例
【裁判全文】
臺灣基隆地方法院刑事判決               97年度易字第411號
公  訴  人  臺灣基隆地方法院檢察署檢察官
被      告  乙○○
                    現於臺灣基隆監獄基隆分監
上列被告因違反毒品危害防制條例案件，經檢察官提起公訴（97
年度撤緩毒偵字第5號），被告先就被訴事實為有罪之陳述，經
本院裁定進行簡式審判程序，並判決如下：
    主  文
乙○○施用第二級毒品，累犯，處有期徒刑伍月，如易科罰金，
以新臺幣壹仟元折算壹日。扣案之第二級毒品安非他命壹包（淨
重貳點零壹公克、驗餘淨重貳公克）併同難以析離之包裝袋，均
沒收銷燬之；扣案安非他命吸食管壹支，沒收之。
    事  實
一、乙○○前因施用毒品案件，經觀察、勒戒後，認無繼續施用
    毒品之傾向，由臺灣基隆地方法院檢察署檢察官於民國92
    年10月15日，以92年度毒偵字第909號為不起訴處分確定。
    復因施用第一級毒品案件，經本院於93年4月15日，以93年
    度訴字第109號判決判處有期徒刑7月確定，於93年12月19日
    縮刑期滿執行完畢；又因施用毒品案件，經觀察、勒戒後，
    於93年1月9日因毒品條例修正釋放出所，再於97年1月間，
    因施用第二級毒品案件，由臺灣基隆地方法院檢察署檢察官
    以97年度毒偵字第195號提起公訴，經本院於97年3月31日，
    以97年度易字第154號判決判處有期徒刑4月，並於97年5月5
    日確定。詎其仍未戒除毒癮，基於施用第二級毒品安非他命
    之犯意，於96年6月21日晚上7、8時許，在基隆市○○路292
    巷105號7樓住處，以吸食管施用毒品安非他命1次。嗣為警
    於同年月22日凌晨0時10分許，在上開處所樓下查獲，並扣
    得其所有安非他命1包（淨重2.01公克、驗餘淨重2.00公克
    ）及安非他命吸食管1支，經警採集其尿液送驗後，其尿液
    中係呈安非他命類之陽性反應後，始查悉上情。
二、案經臺北市政府警察局中山分局移送臺灣基隆地方法院檢察
    署檢察官偵查起訴。
    理  由
壹、程序事項
一、按最重本刑為3 年以下有期徒刑、拘役或專科罰金之罪，以
    及刑法第320 條、第321 條之竊盜罪，經第二審判決者，不
    得上訴於第三審法院，刑事訴訟法第376 條第1 款、第2 款
    定有明文。又除簡式審判程序、簡易程序及第376 條第1 款
    、第2款所列之罪之案件外，第一審應行合議審判，刑事訴
    訟法第284條之1亦有明文。茲查本案被告乙○○係犯毒品危
    害防制條例第10條第2項之施用第二級毒品罪，最重本刑為3
    年以下有期徒刑，依上開規定得行獨任審判，合先敘明。
二、被告乙○○所犯者非為死刑、無期徒刑、最輕本刑為3年以
    上有期徒刑之罪或高等法院管轄第一審案件，其於準備程序
    進行中，先就被訴事實為有罪之陳述，經告知其簡式審判程
    序之旨，並聽取公訴人、被告之意見後，本院依刑事訴訟法
    第273條之1第1項之規定，裁定以簡式審判程序進行本案之
    審理。
貳、實體事項
一、上揭事實，業據被告於警詢、檢察官偵查及本院審理時坦承
    不諱，並有扣案之安非他命1包（淨重2.01公克、驗餘淨重
    2.00公克）及安非他命吸食管1支等物足資佐證，而被告查
    獲後經警採集尿液送驗結果，其尿液中係呈安非他命、甲基
    安非他命陽性反應，此有臺灣尖端先進生技醫藥股份有限公
    司96年6月29日濫用藥物檢驗報告附卷可稽，足見被告自白
    施用第二級毒品安非他命之情節，與事實相符，應可採信。
    綜上所陳，本案事證明確，被告犯行堪可認定，應依法論科
    。
二、論罪科刑：
(一)、查安非他命係毒品危害防制條例所列管之第二級毒品，此為
    該條例第2 條第2 項第2 款所明定；又犯毒品危害防制條例
    第10條施用毒品之罪者，檢察官應聲請法院裁定，令被告入
    勒戒處所觀察、勒戒，經觀察、勒戒後，無繼續施用毒品之
    傾向者，應即釋放，並由檢察官為不起訴處分，有繼續施用
    毒品之傾向者，則由檢察官先聲請法院裁定令入戒治處所施
    以強制戒治，俟強制戒治期滿，再行釋放，並由檢察官為不
    起訴處分；而依前開規定觀察勒戒或強制戒治執行完畢釋放
    後，5 年內再犯施用毒品之罪者，檢察官應依法追訴，毒品
    危害防制條例第20條第1 項、第2 項、第23條第2 項分別定
    有明文。本件被告因施用毒品案件，經觀察、勒戒後，於93
    年1月9日因毒品條例修正釋放出所，5年內再犯本件施用毒
    品案件，依前揭規定，自應依法追訴。
(二)、核被告所為，係犯毒品危害防制條例第10條第2項之施用第
    二級毒品罪。被告持有第二級毒品安非他命之低度行為，應
    為施用毒品之高度行為所吸收，不另論罪。被告前曾受如事
    實欄所載有期徒刑之執行，此有臺灣高等法院被告前案紀錄
    表附卷可考，其於有期徒刑之執行完畢後，5 年以內故意再
    犯本件有期徒刑以上之罪，為累犯，應依刑法第47條第1項
    加重其刑。爰審酌被告犯罪之動機、吸食頻率、曾有施用毒
    品之前科仍不知戒除，惟犯罪後坦承犯行，且所犯之施用毒
    品犯行乃戕害自己身心健康，並未危及他人等一切情狀，量
    處如主文所示之刑，併諭知易科罰金之折算標準。
(三)、末查，扣案白色透明晶體1包（淨重2.01公克、驗餘淨重2.
    00公克 ），屬毒品危害防制條例所明定列管之第二級毒品
    安非他命，有偵查卷附台北市政府警察局中山分局查獲涉嫌
    毒品危害防制條初步鑑驗報告書、台北市政府警察局鑑驗通
    知書在卷可稽，應併同難以析離之包裝袋，應依毒品危害防
    制條例第18條第1項前段之規定，宣告沒收銷燬之。另扣案
    之安非他命吸食管1支，屬被告所有，供施用安非他命所用
    之物，業據被告供承無誤，爰依刑法第38條第1項第2款之規
    定宣告沒收。
三、據上論斷，應依刑事訴訟法第284條之1、第273條之1第1項
    、第299條第1項前段，毒品危害防制條例第10條第2項、第
    18條第1項前段，刑法第11條前段、第47條第1項、第41條第
    1項前段、第38條第1項第2款，判決如主文。
本案經檢察官甲○○到庭執行職務。
中    華    民    國    97    年    8     月    29    日
                  刑事第二庭法  官  陳伯厚
以上正本證明與原本無異。
如不服本判決應於收受本判決後10日內向本院提出上訴書狀，其
未敘述上訴理由者，並得於提起上訴後10日內向本院補提理由書
狀（均須按他造當事人之人數附繕本）「切勿逕送上級法院」。
中    華    民    國    97    年    8     月    29    日
                            書記官  黃士元
附錄論罪法條
毒品危害防制條例第10條第2項
施用第二級毒品者，處 3 年以下有期徒刑。


司法院資訊處製作；財團法人民間司法改革基金會備份。
